臺灣桃園地方法院刑事判決　　　　　　　 96年度易字第323號
公　訴　人　臺灣桃園地方法院檢察署檢察官
被　　　告　甲○○
上列被告因違反毒品危害防制條例案件，經檢察官提起公訴（95
年度毒偵字第5048號），被告於準備程序進行中為有罪之陳述，
經本院合議庭裁定由受命法官獨任進行簡式審判程序後，判決如
下：
    主  文
甲○○施用第二級毒品，累犯，處有期徒刑拾月。扣案第二級毒
品甲基安非他命壹包（驗餘淨重零點零貳肆玖公克），沒收銷燬
之；扣案用以裝盛前揭毒品甲基安非他命之包裝袋壹只沒收。
    事  實
一、甲○○前於民國（下同）89年間因施用第二級毒品案件，經
    本院以89年度毒聲字第4874號裁定應送勒戒處所觀察、勒戒
    ，嗣經認定有繼續施用毒品傾向，再經本院以89年度毒聲字
    第6098號裁定令入戒治處所施以強制戒治，同時經檢察官提
    起公訴，由本院以89年度易字第2597號判決判處有期徒刑10
    月，後經臺灣高等法院以90年度上易字第653 號判決上訴駁
    回而確定。而上開強制戒治因執行屆滿3 月，其成效經評定
    為合格，無繼續戒治之必要，由本院以90年度毒聲字第934
    號裁定停止戒治，所餘戒治期間，付保護管束，惟甲○○於
    上開停止戒治期間有違反保護管束應遵守事應情節重大，經
    本院以90年度毒聲字第3118號裁定撤銷停止戒治，令入戒治
    處所施以強制戒治，於91年3 月9 日執行完畢；復於91年間
    因竊盜案件，經本院以89年度易字第1403號判決判處有期徒
    刑7 月確定，上開施用毒品罪及竊盜罪經本院以92年度聲字
    第44號裁定應執行有期徒刑1 年4 月，於92年5 月3 日執行
    完畢。又於91年間因犯恐嚇罪，經臺灣高等法院以91年度上
    訴字第2058號判決判處有期徒刑10月確定；另於93年間因犯
    贓物罪，經本院以93年度簡上字第215 號判決判處有期徒刑
    6 月確定，經與上開有期徒刑10月接續執行，於94年6 月10
    日假釋出監，刑期至94年6 月12日屆滿以已執行論。另於95
    年4 月1 日施用毒第二級毒品，經本院以95年度易字第879
    號判決判處有期徒刑10月。詎猶未能戒除毒癮，於上開強制
    戒治執行完畢後5 年內，復基於施用第二級毒品甲基安非他
    命犯意，於95年9 月21日為警採尿時回溯96小時內某時（不
    含查獲後至採尿時），在臺灣地區某處，施用第二級毒品甲
    基安非他命1 次。嗣於95年9 月20日晚間9 時40分許，為警
    在桃園縣桃園市○○街60巷10號處查獲，並扣得供其施用所
    持有之第二級毒品甲基安非他命1 包（驗餘淨重0. 0249 公
    克）。
二、案經桃園縣政府警察局龍潭分局報請臺灣桃園地方法院檢察
    署檢察官偵查起訴。
    理  由
一、本件被告甲○○所犯係死刑、無期徒刑或最輕本刑為3 年以
    上有期徒刑以外之罪，其於準備程序中就被訴事實為有罪之
    陳述，經本院告知簡式審判程序之旨，並聽取當事人意見後
    ，經本院合議庭依刑事訴訟法第273 條之1 第1 項規定裁定
    由受命法官獨任進行簡式審判程序。
二、上開犯罪事實，業經被告甲○○於本院審理時坦承不諱。又
    被告於上揭時、地為警採尿送鑑定結果，確呈甲基安非他命
    陽性反應，有檢體紀錄表、臺灣檢驗科技股份有限公司濫用
    藥物尿液檢驗報告各1 份在卷可證（偵查卷第29、45）。而
    被告為警查獲時所扣得之結晶1 包，經送鑑定結果，認含第
    二級毒品甲基安非他命成分，此有憲兵司令部刑事鑑識中心
    鑑定書1 紙在卷可按（偵查卷第47頁），足認被告之自白與
    事實相符，堪信其確有施用第二級毒品甲基安非他命之犯行
    。復查被告甲○○前於89年間因施用第二級毒品案件，經本
    院以89年度毒聲字第4874號裁定應送勒戒處所觀察、勒戒，
    嗣經認定有繼續施用毒品傾向，再經本院以89年度毒聲字第
    6098號裁定令入戒治處所施以強制戒治，同時經檢察官提起
    公訴，由本院以89年度易字第2597號判決判處有期徒刑10月
    ，後經臺灣高等法院以90年度上易字第653 號判決上訴駁回
    而確定。而上開強制戒治因執行屆滿3 月，其成效經評定為
    合格，無繼續戒治之必要，由本院以90年度毒聲字第934 號
    裁定停止戒治，所餘戒治期間，付保護管束，惟被告於上開
    停止戒治期間有違反保護管束應遵守事應情節重大，經本院
    以90年度毒聲字第3118號裁定撤銷停止戒治，令入戒治處所
    施以強制戒治，於91年3 月9 日執行完畢，另於95年4 月1
    日施用毒第二級毒品，經本院以95年度易字第879 號判決判
    處有期徒刑10月等情，有該裁定書、判決書、臺灣高等法院
    被告前案紀錄表、臺灣桃園地方法院檢察署刑案資料查註紀
    錄表等件附卷可按，被告於前案強制戒治執行完畢5 年內，
    再犯本件施用第二級毒品之罪，其事證明確，被告犯行洵堪
    認定，應依法論罪科刑。
三、按甲基安非他命係毒品危害防制條例第2 條第2 項第2 款所
    定之第二級毒品，被告予以施用，核被告所為，係犯毒品危
    害防制條例第10條第2 項施用第二級毒品罪。其持有第二級
    毒品甲基安非他命之低度行為，應為施用之高度行為吸收，
    不另論罪。被告曾有如事實欄所載之犯行及執行情形，有臺
    灣高等法院被告前案紀錄表、臺灣桃園地方法院檢察署刑案
    資料查註紀錄表在卷可按，其於5 年內故意再犯本案有期徒
    刑以上之罪，為累犯，應依刑法第47條第1 項規定加重其刑
    。爰審酌被告犯罪動機、目的、犯行期間及次數，已曾於89
    年間因施用第二級毒品犯行受強制戒治處分，並經本院判處
    有期徒刑10月，嗣於95年間又因施用第二級毒品犯行，再經
    本院判處有期徒刑10月，然未能知所警惕，戒除施毒劣習，
    再犯本件施用第二級毒品犯行，足徵其沈溺毒癮頗深，惡性
    尚重暨犯後坦承犯行之態度等情狀，量處如主文所示之刑。
    扣案之第二級毒品甲基安非他命1 包（驗餘淨重0.0249公克
    ），係被告所有供施用所持有之毒品，應依毒品危害防制條
    例第18條第1 項前段之規定，諭知沒收銷燬之。扣案盛裝前
    開毒品甲基安非他命之包裝袋1 只為被告所有供（但非專供
    ）犯本件施用毒品甲基安他命犯行所用之物，業據被告坦承
    在卷，爰依刑法第38條第1 項第2 款之規定宣告沒收。至於
    扣案玻璃球吸食器1 組、打火機1 只，被告於審理時均否認
    為其所有，且均非違禁物，爰不宣告沒收。扣案鑰匙2 串雖
    為被告所有，但與本案犯罪並無關係，業經被告於審理時陳
    述明確，亦不宣告沒收。
據上論斷，應依刑事訴訟法第273 條之1 第1 項、第299 條第1
項前段，毒品危害防制條例第10條第2 項、第18條第1 項前段，
刑法第11條、第47條第1 項，判決如主文。
本案經檢察官何嘉仁到庭執行職務。
中　　華　　民　　國　　96　　年　　4 　　月　　20　　日
                  刑事第七庭    法　官　劉為丕
上正本證明與原本無異。
如不服本判決，應於判決送達後10日內向本院提出上訴狀（應附
繕本），上訴於臺灣高等法院。
                                書記官  顏美惠
中　　華　　民　　國　　96　　年　　4 　　月　　23　　日
附錄本案論罪科刑法條：
毒品危害防制條例第10條
施用第一級毒品者，處 6 月以上 5 年以下有期徒刑。
施用第二級毒品者，處 3 年以下有期徒刑。
